---
title: 16S live analysis report
date: '`r strftime(Sys.time(), format = "%B %d, %Y")`'
output:
  html_document:
    theme: dark
    toc: False
    toc_depth: 2
params:
  path:
    value: x
  samplesheet:
    value: x

---

<style type="text/css">
.main-container {
  margin: auto;
}
</style>

```{r setup, include=FALSE}
library("readxl")
library("tidyverse")
library("reshape2")
library("viridis")
library("knitr")
```
### Live analyse
Analyse af 16S sekventeringsdata fra Oxford Nanopore. Prøverne bliver analyseret, så snart der er genereret 4000 reads for en enkelt prøve. 

I tilfælde af blandingsflora eller stor andel "Unknown" species, afvent komplet analyse som genereres indenfor 2 timer af afsluttet kørsel.

Den endelig rapport kan findes i sekventeringsmappen/../16S_output. Stien printes ved analysens afslutning.


```{r Load and format data, echo=FALSE}
# Load and format data
path <- params$path
full_abundance_table <- read.csv(paste0(path,"live_full_abundance_table.csv"),row.names = "X")

relative_abundance <- full_abundance_table %>% select(!(contains("estimated.counts")))
names(relative_abundance) <- gsub(pattern = "_abundance", replacement = "", x = names(relative_abundance))
relative_abundance[is.na(relative_abundance)] <- 0
```

```{r Plot function, echo=FALSE}
# Plot function
make_plot <- function(abundance_df, plot_title, taxon_level, min_frac){
  
  abundance_df <- abundance_df %>% 
    mutate(Taxon = case_when(
      Abundance < min_frac  & Taxon != "Other" ~ "Other",
      TRUE ~ as.character(Taxon)
    ))
  abundance_df <- aggregate(list(Abundance = abundance_df$Abundance), by=list(Taxon=abundance_df$Taxon, Sample=abundance_df$Sample), FUN=sum)
  output_order_list <- unique(abundance_df$Taxon)
  output_order_list <- output_order_list[output_order_list != "Other"]
  abundance_df$Taxon <- factor(abundance_df$Taxon,levels=c(output_order_list,"Other"))
  colours <- turbo(length(unique(abundance_df$Taxon)))
  colours[length(colours)] <- "#808080"

  abundance_plot = ggplot(abundance_df, aes(x = Sample, fill = Taxon, y = Abundance)) + 
    geom_bar(stat = "identity", colour = "black") + 
    theme(axis.text.x = element_text(angle = 90, size = 14, colour = "black", vjust = 0.5, hjust = 1, face= "bold"), 
          axis.title.y = element_text(size = 16, face = "bold"), legend.title = element_text(size = 16, face = "bold"), 
          legend.text = element_text(size = 12, face = "bold", colour = "black"), 
          axis.text.y = element_text(colour = "black", size = 12, face = "bold"),
          plot.title = element_text(colour = "black", size = 16, face = "bold")) + 
    scale_y_continuous(expand = c(0,0)) + 
    scale_fill_manual(values=colours) +
    labs(title=plot_title, x = "", y = "Relative Abundance (%)", fill = taxon_level)
  return(abundance_plot)
}
```

```{r Complete table, echo=FALSE}
drops <- c("phylum","clade","order","class","tax_id","superkingdom","species.group","subspecies","species.subgroup")
abundance_table_display <- full_abundance_table[ , !(names(full_abundance_table) %in% drops)]

abundance_table_display <- abundance_table_display %>% select(!(contains("abundance")))
names(abundance_table_display) <- gsub(pattern = "_estimated.counts", replacement = "", x = names(abundance_table_display))
abundance_table_display[is.na(abundance_table_display)] <- 0

abundance_table_display <- abundance_table_display %>% 
 mutate_if(is.numeric, round)
remaining_columns <- setdiff(names(abundance_table_display), names(abundance_table_display)[1:3])
abundance_table_display <- abundance_table_display[, c("family", "genus", "species", 
                                                       setdiff(names(abundance_table_display),
                                                               names(abundance_table_display)[1:3]))]
kable(abundance_table_display, caption="Antal reads fordelt på taxa")

```
## Species for each sample
OBS: Arter der udgør under 5 % i en prøve er klassificeret som "Other". Dette gøres for at reducere visuel støj. 

```{r species plot, echo=FALSE}
abundance_species <- relative_abundance %>% 
  group_by(species) %>% 
  dplyr::summarize(across(where(is.numeric), sum))
## Neccesary to force dplyr here, regardless of load order it seems

abundance_species <- melt(abundance_species, na.rm = FALSE,value.name = "Abundance", id = 'species') %>% 
  rename(
    Sample = variable,
    Taxon=species
  )


abundance_species_plot <- make_plot(abundance_species,"Species in samples", "Species", 0.05)

abundance_species_plot
```

## Genus for each sample
OBS: Genus der udgør under 5 % i en prøve er klassificeret som "Other". Dette gøres for at reducere visuel støj. 

```{r genus plot, echo=FALSE}
abundance_genus <- relative_abundance %>% 
  group_by(genus) %>% 
  dplyr::summarize(across(where(is.numeric), sum))
## Neccesary to force dplyr here, regardless of load order it seems

#abundance_genus <- abundance_genus[!(abundance_genus$genus == "Unknowwn"), ]
abundance_genus <- melt(abundance_genus, na.rm = FALSE,value.name = "Abundance", id = 'genus') %>% 
  rename(
    Sample = variable,
    Taxon=genus
  )


abundance_genus_plot <- make_plot(abundance_genus,"Genus in samples", "Genus", 0.05)

abundance_genus_plot
```

## Phylum for each sample
OBS: Phylum  der udgør under 5 % i en prøve er klassificeret som "Other". Dette gøres for at reducere visuel støj. 

```{r Phylum plot, echo=FALSE}
abundance_phylum <- relative_abundance %>% 
  group_by(phylum) %>% 
  dplyr::summarize(across(where(is.numeric), sum))
## Neccesary to force dplyr here, regardless of load order it seems

#abundance_phylum <- abundance_phylum[!(abundance_phylum$phylum == "Unknowwn"), ]
abundance_phylum <- melt(abundance_phylum, na.rm = FALSE,value.name = "Abundance", id = 'phylum') %>% 
  rename(
    Sample = variable,
    Taxon=phylum
  )


abundance_phylum_plot <- make_plot(abundance_phylum,"Phylum in samples", "phylum", 0.05)

abundance_phylum_plot
```
